【裁判字號】    98,交簡上,87
【裁判日期】    980617
【裁判案由】    業務過失傷害
【裁判全文】
臺灣臺北地方法院刑事判決            98年度交簡上字第87號
上  訴  人  臺灣臺北地方法院檢察署檢察官
被      告  甲○○
上列上訴人因被告業務過失傷害案件，不服本院中華民國九十八
年三月十六日所為九十八年度交簡字第二七號第一審簡易判決（
起訴案號：九十七年度調偵字第一一一四號），提起上訴，本院
管轄之第二審合議庭判決如下：
    主  文
上訴駁回。
甲○○緩刑貳年。
    事  實
一、甲○○為計程車司機，以駕駛營業用自小客車載送乘客為業
    ，為從事業務之人。其於民國九十七年六月二十七日下午一
    時許，駕駛車號450-MD號營業用小客車（下稱系爭車輛）搭
    載乘客沿台9甲線公路由北往南方向行駛，於行經該路段十
    二公里處（係於臺北縣新店市烏來鄉境內），本應注意汽車
    行駛時應與其他車輛保持安全間隔，且依當時天候晴、有日
    間自然光線、地面鋪裝柏油、乾燥、無缺陷、無障礙物，視
    距良好，並無不能注意之情事，竟疏未注意保持與鄰車之安
    全間隔，適有由乙○○騎乘車號988-CUN號普通重型機車沿
    同向行駛於系爭車輛旁，亦未注意保持與系爭車輛之安全間
    隔，其機車之左前車頭因而與系爭車輛之右後保險桿發生擦
    撞，乙○○因而人車倒地，並受有左臉、左肩、左臀、左膝
    、左小腿、左手背、右手掌挫傷及疑似腦震盪等傷害。
二、案經乙○○訴由臺北縣政府警察局新店分局報告臺灣臺北地
    方法院檢察署檢察官偵查起訴，經被告於本院訊問時自白犯
    罪，經檢察官同意改以簡易判決處刑。
    理  由
一、按被告以外之人於審判外之言詞或書面陳述，除法律有規定
    者外，不得作為證據，刑事訴訟法第一百五十九條第一項固
    定有明文。然按被告以外之人於審判外之陳述，雖不符前四
    條之規定，而經當事人於審判程序同意作為證據，法院審酌
    該言詞陳述或書面陳述作成時之情況，認為適當者，亦得為
    證據；當事人、代理人或辯護人於法院調查證據時，知有第
    一百五十九條第一項不得為證據之情形，而未於言詞辯論終
    結前聲明異議者，視為有前項之同意，同法第一百五十九條
    之五亦已明訂。本案據以認定被告甲○○犯罪事實之證據，
    部分屬於傳聞證據，惟因被告及公訴人於本院言詞辯論終結
    前，均未對於證據能力聲明異議，依刑事訴訟法第一百五十
    九條之五第一項、第二項規定，視為同意上開證據具備證據
    能力，本院審酌該等傳聞證據作成之情況，亦無違法或不當
    情事，因而認為適當，故該等傳聞證據均具備證據能力而得
    作為證據，合先敘明。
二、前揭犯罪事實，業據被告甲○○於原審及本院審理時坦承不
    諱，核與證人即告訴人乙○○，及證人黃意玲、楊志誠所證
    車禍發生情節及造成證人乙○○受傷等情大致相符，並有天
    主教耕莘醫院診斷證明書、國泰綜合醫院診斷證明書、道路
    交通事故現場圖、草圖、道路交通事故調查報告表 (一) 、
    (二)各一紙、現場相片三十四幀、機車車損及告訴人受傷照
    片共二十二幀在卷可稽，是被告自白核與事實相符，應堪採
    信。
三、按汽車行駛時，駕駛人應注意車前狀況及兩車併行之間隔，
    並隨時採取必要之安全措施，道路交通安全規則第九十四條
    第三項已定有明文。查本件被告係依法考領我國駕駛執照之
    人，自應知悉並遵守上開交通法規之規定，而依當時天候晴
    ，有日間自然光線，路面鋪裝柏油、乾燥、無缺陷、視距良
    好，並無不能注意之情事，被告竟疏未注意與行駛其右側由
    告訴人乙○○所騎乘機車保持安全併行間隔，以致右後保險
    桿與告訴人所騎乘機車之左前車頭發生擦撞而肇事，並受有
    左臉、左肩、左臀、左膝、左小腿、左手背、右手掌挫傷及
    疑似腦震盪等傷害，則被告就本件車禍之發生即有過失，且
    就告訴人所受前揭傷害間復有相當因果關係，自應負過失傷
    害之責。況本件經送臺灣省臺北縣區車輛行車事故鑑定委員
    會及臺灣省車輛行車事故覆議鑑定委員會鑑定之結果，均認
    被告駕駛營業小客車，與乙○○駕駛普通重型機車，行經彎
    道互未注意保持安全間隔，同為肇事原因一情，有臺灣省臺
    北縣區車輛行車事故鑑定委員會九十七年九月二十四日鑑定
    意見書及臺灣省車輛行車事故覆議鑑定委員會九十八年二月
    十六日覆議字第0986200507號函各一份在卷可按，則被告就
    本件車禍之發生確有過失，應堪認定。至告訴人乙○○對於
    本件車禍之發生雖亦有違反道路交通安全規則第九十四條第
    三項之規定而與有過失，惟亦不能解免被告之過失責任。是
    本件事證明確，被告犯行堪以認定，應予依法論科。
四、查被告為計程車司機，以駕駛營業小客車載客為業，為從事
    駕駛業務之人。是核其所為，係犯刑法第二百八十四條第二
    項前段業務過失傷害罪。原審依刑事訴訟法第四百四十九條
    第二項、第三項、（漏引第四百五十四條第二項），刑法第
    二百八十四條第二項前段、第四十一條第一項前段，刑法施
    行法第一條之一之規定，判處被告拘役三十五日，核其論事
    用法尚無違誤，量刑亦稱妥適，上訴意旨以原審量刑過輕，
    指摘原判決不當，實無理由，應予駁回。
五、末查被告前未曾因故意犯罪受有期徒刑以上刑之宣告，有卷
    附臺灣高等法院被告前案紀錄表一份可按，其因一時疏忽，
    致罹刑章，犯後已坦承犯行，並於本院審理時，當庭與告訴
    人乙○○達成民事和解，賠償告訴人之損害，並獲告訴人之
    諒解等情，有本院九十八年六月二日審判筆錄及和解書各一
    份在卷可考，被告經此偵審程序，當知所警惕，信無再犯之
    虞，本院綜核各情，認原審所為刑之宣告，以暫不執行為適
    當，爰併予宣告緩刑二年，用啟自新。
據上論斷，應依刑事訴訟法第四百五十五條之一第一項、第三項
、第三百六十八條，刑法第七十四條第一項第一款，判決如主文
。
本案經檢察官李彥霖到庭執行職務。
中    華    民    國    98    年    6     月    17    日
                臺灣臺北地方法院刑事第十七庭
                        審判長法  官  劉煌基
                              法  官  賴淑美
                              法  官  劉秀君
上正本證明與原本無異。
不得上訴。
                              書記官  吳俊龍
中    華    民    國    98    年    6     月    17    日


司法院資訊處製作；財團法人民間司法改革基金會備份。
